【裁判字號】    97,審易,2226
【裁判日期】    971211
【裁判案由】    竊盜等
【裁判全文】
臺灣高雄地方法院刑事判決            97年度審易字第2226號
公  訴  人  臺灣高雄地方法院檢察署檢察官
被      告  乙○○
上列被告因竊盜等案件，經檢察官提起公訴（97年度偵字第1799
8 號），被告就被訴事實為有罪之陳述，經告知簡式審判程序之
旨，並聽取被告與公訴人之意見後，本院合議庭裁定由受命法官
獨任進行簡式審判程序，本院判決如下：
    主  文
乙○○犯竊盜罪，累犯，處有期徒刑肆月。又犯恐嚇取財未遂罪
，累犯，處有期徒刑捌月。應執行有期徒刑拾月。
    事  實
一、乙○○前於民國92年間，因施用第一、二級毒品及竊盜案件
    ，分別經本院以92年度訴字第2562號、92年度簡字第4538號
    ，判處有期徒刑8 月、4 月、4 月，嗣經裁定定應執行刑有
    期徒刑1 年2 月，並於94年4 月10日縮短刑期執刑完畢。詎
    乙○○不知悔改，竟基於意圖為自己不法所有之犯意，於97
    年6 月23日凌晨1 時許（起訴書誤載為97年6 月22日凌晨某
    時許），趁甲○○所有車號MZ9-515 號重型機車，停放於甲
    ○○位於高雄縣林園鄉○○○路92巷48號住處前方，無人看
    管之機會，以自己所有之鑰匙1 支插入該機車鑰匙孔，發動
    機車，騎乘該機車離去，而竊取甲○○所有之機車得逞。嗣
    因乙○○自機車置物箱內發現甲○○之名片，而得知甲○○
    之手機門號，竟意圖為自己不法之所有，於同日凌晨3 時50
    分許，以公共電話撥打甲○○之行動門號，向甲○○恫稱：
    甲○○所有之機車在其友人手中，如欲贖回機車，準備新臺
    幣（下同）5 千元放置於高雄縣林園鄉○○○○○路旁，否
    則，即將機車扔至海中等語，以加害於甲○○所有財產之事
    由，通知甲○○，致使甲○○心生畏懼。甲○○為確認機車
    位置，乃於同日凌晨4 時30分許，以塑膠袋裝放金紙，前往
    高雄縣林園鄉，放置於雙園大橋路旁，詎乙○○前往雙園大
    橋路旁，未尋獲任何裝放金錢之塑膠袋，遂於同日早上5 時
    45分許，撥打電話質問甲○○是否欲贖回機車，如欲贖回，
    即將5 千元贖金放置於雙園橋路旁等語。乙○○假意同意乙
    ○○之要求，而於掛斷電話後，立刻報警處理，並配合警方
    之建議，以塑膠袋裝放面額100 紙鈔2 張，放置於雙園大橋
    下路旁，甲○○與警方則在四周埋伏，嗣於同日早上5 時50
    分許，乙○○騎乘車號WCL-376 號至雙園大橋，將甲○○放
    置於雙園大橋下路旁之塑膠袋（內裝有200 元現金）取走，
    放置於機車腳踏板上後，騎乘機車離去，而行經高雄縣林園
    鄉○○○路1 號前，為警逮捕，並於同日早上6 時30分許，
    帶同警察至設於高雄縣林園鄉○○路與忠孝東路「大有網咖
    」之停車場，起獲甲○○失竊之機車，乙○○因而未能取得
    財物。
二、案經高雄縣政府警察局鼓山分局報告臺灣高雄地方法院檢察
    署檢察官偵查起訴。
    理  由
一、本件被告所犯係死刑、無期徒刑、最輕本刑為3 年以上有期
    徒刑以外之罪，其於準備程序中就被訴事實為有罪之陳述，
    經法官告知簡式審判程序之旨，並聽取公訴人及被告之意見
    後，本院依刑事訴訟法第273 條之1 第1 項之規定，裁定進
    行簡式審判程序。
二、訊據被告對於上揭時、地，竊取甲○○所有之機車後，以甲
    ○○不支付贖金，即將竊得之機車扔至海中之方式，恐嚇甲
    ○○交付財物而未遂之事實，坦承不諱，核與證人即被害人
    甲○○證述情節相符，並有贓物認領保管單、手機門號0000
    000000號之通聯紀錄各1 份在卷可參，本案事證明確，被告
    竊盜與恐嚇取財未遂犯行，洵堪認定，應予依法論科。
三、論罪科刑：
  (一)按「刑法第370 條第1 項之恐嚇罪，其既遂、未遂之區別，
    以使人交付之所有物有無交付，即犯人是否得財為標準，如
    已實行恐嚇尚未得財，即被捕獲，自係著手於犯罪之實行而
    不遂，應論以恐嚇未遂之罪」、「刑法第346 條之恐嚇罪，
    係以恐嚇使人生畏怖心而交付財物為要件，故其交付財物，
    並非因畏怖心所致，其恐嚇尚非既遂」，最高法院22年非字
    第112 號、42年臺上字第440 號分別著有判例可資參照。查
    被告恐嚇甲○○如不支付贖金，將扔擲甲○○之機車至海中
    ，致使甲○○心生畏懼，惟甲○○將現金200 元放置於塑膠
    袋內，供被告取走，係基於配合警方辦案，而非因心生畏怖
    ，始交付金錢，是核被告所為，係犯刑法第320 條第1 項之
    竊盜罪及同法第346 條第3 項、第1 項之恐嚇取財未遂罪。
    檢察官認為被告所犯恐嚇取財，係屬既遂，容有未合，惟因
    其罪名同為「恐嚇取財」，僅行為態樣有既遂未遂之分，無
    庸引刑事訴訟法第300 條變更檢察官起訴之法條（最高法院
    87年度臺上字第3234號判決參照），附此敘明。被告所犯上
    開2罪，犯意個別，行為互殊，應予分論併罰。
  (二)又被告前於92年間，因施用毒品及竊盜案件，經本院判刑並
    定應執行刑有期徒刑1 年2 月，並於94年4 月10日縮短刑期
    執刑完畢，有臺灣高等法院被告前案紀錄表1 份在卷可佐，
    被告於有期徒刑執行完畢後，5 年內故意再犯本件有期徒刑
    以上之2 罪，均為累犯，應依刑法第47條規定加重其刑。另
    被告雖已著手恐嚇行為之實施，惟未生取得財物之結果，其
    犯罪尚屬未遂，爰依刑法第25條第2 項之規定，按既遂犯之
    刑度減輕其刑，並與前開加重部分，先加後減之。
  (三)本院審酌被告前曾因施用毒品及竊盜等案件，經本院判刑入
    獄服刑之紀錄，已如前述，素行不良，而被告正值壯年，不
    思以正當方法賺取財物，竟貪圖小利行竊，破壞他人對財產
    權之支配，並藉此機會，向被害人要求贖金，以取回機車，
    嚴重危害社會治安，且被告為警查獲後，不思悔改，於警詢
    中，以及偵訊初期，飾詞否認犯行，將所有罪責推給不存在
    之人，嗣因檢察官調取通聯紀錄，戳破被告之謊言，被告始
    俯首認罪，顯見被告遵守法律規範之意識薄弱，惟念及被告
    於本院審理中，始終坦承犯行，且被害人亦表示願原諒被告
    等一切情狀，分別量處如主文所示之刑，並定應執行刑如主
    文所示。
據上論斷，應依刑事訴訟法第273 條之1 第1 項、第299 條第1
項前段，刑法第320 條第1 項、第346 條第3 項、第1 項、第47
條第1 項、第25條第2 項、第51條第5 款，刑法施行法第1 條之
1，判決如主文。
本案經檢察官丙○○到庭執行職務。
中    華    民    國    97    年    12    月    11    日
                  刑事第七庭  法  官  高增泓
以上正本證明與原本無異。
如不服本判決，應於判決送達後10日內，向本院提出上訴狀。
中    華    民    國    97    年    12    月    11    日
                              書記官  黃麗玉
附錄本案論罪科刑法條全文：
刑法第320條
意圖為自己或第三人不法之所有，而竊取他人之動產者，為竊盜
罪，處5 年以下有期徒刑、拘役或5 百元以下罰金。
意圖為自己或第三人不法之利益，而竊佔他人之不動產者，依前
項之規定處斷。
前2 項之未遂犯罰之。
刑法第346條
意圖為自己或第三人不法之所有，以恐嚇使人將本人或第三人之
物交付者，處6 月以上5 年以下有期徒刑，得併科1 千元以下罰
金。
以前項方法得財產上不法之利益，或使第三人得之者，亦同。
前2 項之未遂犯罰之。


司法院資訊處製作；財團法人民間司法改革基金會備份。
